【裁判字號】    99,訴,105
【裁判日期】    990331
【裁判案由】    毒品危害防制條例
【裁判全文】
臺灣基隆地方法院刑事判決               99年度訴字第105號
公  訴  人  臺灣基隆地方法院檢察署檢察官
被      告  甲○○
上列被告因違反毒品危害防制條例案件，經檢察官提起公訴（98
年度毒偵字第1839號、99年度偵字第827 號），被告就被訴事實
為有罪之陳述，本院合議庭裁定由受命法官獨任進行審判，經改
依簡式審判程序審理後判決如下：
    主  文
甲○○施用第一級毒品，處有期徒刑陸月，如易科罰金，以新臺
幣壹仟元折算壹日；又持有第二級毒品，處拘役貳拾日，如易科
罰金，以新臺幣壹仟元折算壹日，扣案之第二級毒品甲基安非他
命（驗餘淨重零點零伍肆捌公克）併同難以析離之包裝袋壹只，
均沒收銷燬之。
    事  實
一、甲○○前因施用毒品案件，經本院裁定送觀察、勒戒後，認
    無繼續施用毒品之傾向，於民國95年9 月14日執行完畢釋放
    ，並由臺灣基隆地方法院檢察署檢察官以95年度毒偵字第62
    9 號為不起訴處分確定。詎其猶未戒毒癮，於上開觀察勒戒
    執行完畢釋放後之5 年內，復基於施用第一級毒品海洛因之
    犯意，於98年10月21日中午12時許，在基隆市○○區○○街
    220 巷8 之1 號5 樓住處，以將第一級毒品海洛因摻入香菸
    ，再點燃吸食之方式，施用第一級毒品海洛因1 次。又甲○
    ○明知甲基安非他命係政府依據毒品危害防制條例公告列管
    之第二級毒品，未經許可，不得持有，詎其竟基於非法持有
    第二級毒品甲基安非他命之犯意，於98年10月21日中午12時
    50分許，在基隆市○○街尚智國小前，自真實姓名不詳綽號
    「阿財」之成年友人處，收受第二級毒品甲基安非他命1 包
    （驗餘淨重0.0548公克）。嗣於98年10月21日下午1 時50分
    許，甲○○將所駕駛之047-CL號營業小客車違規停放在基隆
    市○○區○○路38之5 號前之快車道，為警向前盤查時，在
    其所駕駛之前開營業小客車駕駛座旁置物箱內扣得上開第二
    級毒品甲基安非他命，且經警徵得其同意採尿送驗，結果呈
    嗎啡陽性反應，始悉上情。
二、案經基隆市警察局第一分局報告臺灣基隆地方法院檢察署檢
    察官偵查後起訴。
    理  由
壹、程序事項：
    本件被告甲○○所犯者非為死刑、無期徒刑、最輕本刑為3
    年以上有期徒刑之罪或高等法院管轄第一審案件，其於準備
    程序進行中，先就被訴事實為有罪之陳述，經告知其簡式審
    判程序之旨，並聽取公訴人、被告之意見後，本院業已依刑
    事訴訟法第273 條之1 第1 項之規定，裁定由受命法官獨任
    以簡式審判程序進行本案之審理。
貳、實體事項：
一、上開事實，業據被告於本院審理時坦承在卷，且其為警查獲
    時所採集之尿液送驗後，結果呈嗎啡陽性反應，有台灣尖端
    先進生技醫藥股份有限公司濫用藥物檢驗報告及基隆市警察
    局第一分局偵辦毒品案件尿液檢體對照表各1 紙附卷可佐，
    又扣案之白色結晶體1 包，經送驗結果，內含有第二級毒品
    甲基安非他命成分，亦有交通部民用航空局航空醫務中心航
    藥鑑字第0986295 號毒品鑑定書1 紙存卷可參，被告之自白
    核與事實相符，可以採信。再被告前因施用毒品案件，經本
    院裁定送觀察、勒戒後，認無繼續施用毒品之傾向，於95年
    9 月14日執行完畢釋放等情，有臺灣高等法院被告前案紀錄
    表1 份附卷可憑。綜上，本案事證明確，被告於觀察勒戒執
    行完畢釋放後5 年內再次施用第一級毒品及持有第二級毒品
    之犯行均堪認定，應依法論科。
二、查海洛因、甲基安非他命，分係毒品危害防制條例第2 條第
    2 項第1 款、第2 款所定之第一級、第二級毒品，被告非法
    施用第一級毒品海洛因之行為，核係犯毒品危害防制條例第
    10條第1 項之施用第一級毒品罪；其非法持有扣案第二級毒
    品甲基安非他命之行為，則核係犯毒品危害防制條例第11條
    第2 項之持有第二級毒品罪。被告因施用而持有第一級毒品
    海洛因之低度行為，應為其施用第一級毒品之高度行為所吸
    收，不另論罪。爰審酌被告犯罪之動機、曾有施用毒品之前
    科仍不知戒除，惟所犯施用毒品犯行乃戕害自己身心健康，
    並未危及他人，且持有之第二級毒品甲基安非他命數量甚微
    ，對社會危害非鉅，暨其犯後業坦承犯行等一切情狀，分別
    量處如主文所示之刑，並均諭知易科罰金之折算標準。扣案
    之白色結晶體1 包（驗餘淨重0.0548公克）內含有第二級毒
    品甲基安非他命成分，業如前認定，爰併同難以析離之包裝
    袋1 只，均依毒品危害防制條例第18條第1 項前段宣告沒收
    銷燬之。
據上論斷，應依刑事訴訟法第273 條之1 第1 項、第299 條第1
項前段，毒品危害防制條例第10條第1 項、第11條第2 項、第18
條第1 項前段、第23條第2 項，刑法第11條、第41條第1 項前段
，判決如主文。
本案經檢察官乙○○到庭執行職務。
中    華    民    國    99    年    3     月    31    日
                  刑事第一庭法  官  劉桂金
以上正本證明與原本無異。
如不服本判決應於收受送達後10日內向本院提出上訴書狀，並應
敘述具體理由；其未敘述上訴理由者，應於上訴期間屆滿後20日
內向本院補提理由書(均須按他造當事人之人數附繕本)「切勿逕
送上級法院」。
中    華    民    國    99    年    3     月    31    日
                            書記官  劉如純
附錄論罪法條：
毒品危害防制條例第10條第1項
施用第一級毒品者，處6 月以上5 年以下有期徒刑。
毒品危害防制條例第11條第2項
持有第二級毒品者，處2 年以下有期徒刑、拘役或新臺幣3 萬元
以下罰金。

司法院資訊處製作；財團法人民間司法改革基金會備份。
